【裁判字號】    95,易,388
【裁判日期】    950622
【裁判案由】    竊盜等
【裁判全文】
臺灣士林地方法院刑事判決              95年度易字第388 號
公  訴  人  臺灣士林地方法院檢察署檢察官
被      告  乙○○
            甲○○
共      同
選任辯護人  張泰昌律師
上列被告等因竊盜等案件，經檢察官提起公訴（95年度偵字第24
55號）及移送併案審理（臺灣宜蘭地方法院檢察署95年度偵字第
1960、1975號），本院於準備程序進行中，被告就被訴事實為有
罪之陳述，本院合議庭裁定由受命法官獨任進行簡式審判程序並
判決如下：
    主  文
乙○○共同連續攜帶兇器竊盜，累犯，處有期徒刑壹年陸月，如
附表甲所示之物均沒收。又傷害人之身體，累犯，處有期徒刑陸
月。應執行有期徒刑壹年拾月，如附表甲所示之物均沒收。
甲○○共同連續攜帶兇器竊盜，處有期徒刑壹年肆月，如附表甲
所示之物均沒收。
    事實及理由
一、本件犯罪事實及證據除引用檢察官起訴書及併辦意旨書之記
    載外，另補充如下：上揭犯罪事實，業據被告乙○○、甲○
    ○於本院審理時自白不諱（見本院95年6 月8 日審判筆錄）
    ，核與起訴書及併辦意旨書所載之其他證據一致，足見被告
    2 人之自白與事實相符，本件事證明確，被告2 人犯行堪以
    認定，均應依法論科。
二、按刑法第321 條第1 項第3 款之攜帶兇器竊盜罪，係以行為
    人攜帶兇器竊盜為其加重條件，此所謂兇器，其種類並無限
    制，凡客觀上足對人之生命、身體、安全構成威脅，具有危
    險性之兇器均屬之，且祇須行竊時攜帶此種具有危險性之兇
    器為已足，並不以攜帶之初有行兇之意圖為必要，最高法院
    著有79年臺上字第5253號判例可資參照。查被告行竊用之十
    字起子、一字起子、扳手、鑽子、尖嘴鉗、剪刀、水果刀、
    固定鉗等物品皆係鐵製材質，質地堅硬，被告持以行竊，客
    觀上足以對人之生命、身體產生相當之危害，性質上屬兇器
    無疑。核被告乙○○、甲○○所為，均係犯刑法第321 條第
    1 項第3 款之攜帶兇器竊盜罪、第321 條第2 項、第1 項第
    3 款之攜帶兇器竊盜未遂罪及同法第354 條之毀損罪。公訴
    人起訴事實雖僅敘及被告2 人於95年2 月6 日上午6 時30分
    許，有共同加重竊盜未遂犯行，然檢察官就犯罪事實之一部
    起訴者，其效力及於全部，被告2 人如併辦意旨書所載之其
    餘加重竊盜犯行，與公訴人起訴之犯罪事實既具有連續犯之
    裁判上一罪關係，依審判不可分之原則，均應為起訴效力所
    及，本院自應併予審究。按想像競合犯、牽連犯或連續犯之
    裁判上一罪，倘遇有競合時，如行為人之數行為所犯數罪，
    具有連續關係，又有想像競合或牽連關係之重疊法律現象，
    則連續犯罪之一部，既與他罪競合或牽連，自應包括的先將
    全部之連續各行為論以一罪，再按想像競合或牽連犯之例，
    從一重處斷，不得以數罪併合處罰（最高法院93年度臺上字
    第1691號判決參照）。查被告先後多次攜帶兇器竊盜及毀損
    犯行，分別係時間緊接，各觸犯構成要件相同之罪名，顯係
    基於概括犯意反覆為之，為連續犯，應依刑法第56條之規定
    各論以一罪，並各加重其刑。被告所犯連續毀損罪之目的在
    於連續犯攜帶兇器竊盜罪，兩罪間有方法目的之牽連關係，
    為牽連犯，應依刑法第55條之規定，從一重之連續攜帶兇器
    竊盜罪處斷。被告2 人間就連續攜帶兇器竊盜罪部分，有犯
    意之聯絡及行為之分擔，均為共同正犯。被告乙○○另犯刑
    法第135 條第1 項、第277 條第1 項之妨害公務及傷害罪，
    被告以一開車衝撞警員之行為同時觸犯上開二罪名，為想像
    競合犯，應依刑法第55條規定，從一重之傷害人之身體罪處
    斷。被告乙○○所犯上開連續加重竊盜罪及傷害罪間，犯意
    各別，行為互殊，罪名有異，應予分論併罰。查被告乙○○
    有起訴書事實欄所載之犯罪科刑執行紀錄，此有臺灣高等法
    院被告前案紀錄表在卷足憑，其受有期徒刑之執行完畢後，
    5 年以內再犯本件有期徒刑以上之罪，係屬累犯，應依刑法
    第47條之規定，就連續加重竊盜罪部分遞加重其刑，就傷害
    罪部分加重其刑。爰審酌被告本案犯有7 次竊盜及毀損犯行
    ，攜帶兇器毀損汽車玻璃、鎖頭以竊取停置於路旁之不特定
    汽車，對民眾生命及財產安全所生之危害非輕、年輕力壯，
    不思循正途圖謀生計，竟欲不勞而獲竊取他人汽車變賣、竊
    盜汽車價值非輕、犯後終知坦承犯行，態度良好，並其生活
    狀況、智識程度、犯罪之動機、目的等一切情狀，分別量處
    如主文所示之刑，被告乙○○部分並定應執行之刑。
三、扣案如附表甲所示之物品，分別為被告甲○○、乙○○所有
    ，供共同犯本件毀損及加重竊盜罪所用之物，業據被告供明
    無訛，爰俱依刑法第38條第1 項第2 款規定宣告沒收。至於
    扣案之晶片鎖開啟器4 組，為被告乙○○所有，惟非供犯罪
    所用之物，業據被告乙○○供明在卷，爰不為沒收之諭知，
    附此敘明。
四、依刑事訴訟法第299 條第1 項前段、第273 條之1 第1 項、
    第310 條之2 、第454 條第2 項，刑法第28條、第56條、第
    135 條第1 項、第277 條第1 項、第321 條第1 項第3 款、
    第354 條、第55條、第47條、第38條第1 項第2 款、第51條
    第5 款，罰金罰鍰提高標準條例第1 條前段，判決如主文。
五、如不服本判決，應於判決送達後10日內，向本院提出上訴狀
    。
本案經檢察官黃德松到庭執行職務。
中    華    民    國    95    年    6     月    22    日
                  刑事第六庭法  官  黃潔茹
以上正本證明與原本無異。
如不服本判決應於判決送達後10日內向本院提出上訴狀。
                            書記官  柳瑞宗
中    華    民    國    95    年    7     月    4     日
附表甲
：
┌───┬──────┬──────┐
│編  號│物 品 名 稱 │數        量│
├───┼──────┼──────┤
│  1   │十字起子    │ 4 支       │
├───┼──────┼──────┤
│  2   │一字起子    │ 5 支       │
├───┼──────┼──────┤
│  3   │扳手        │ 6 支       │
├───┼──────┼──────┤
│  4   │套筒        │ 6 支       │
├───┼──────┼──────┤
│  5   │活動板手    │ 2 支       │
├───┼──────┼──────┤
│  6   │鑽子        │ 3 支       │
├───┼──────┼──────┤
│  7   │尖嘴鉗      │ 1 支       │
├───┼──────┼──────┤
│  8   │剪刀        │ 1 支       │
├───┼──────┼──────┤
│  9   │內六角扳手  │ 2 組       │
├───┼──────┼──────┤
│ 10   │水果刀      │ 1 支       │
├───┼──────┼──────┤
│ 11   │手電筒      │ 1 支       │
├───┼──────┼──────┤
│ 12   │自製工具    │ 1 批       │
├───┼──────┼──────┤
│ 13   │一字起子    │ 2 支       │
├───┼──────┼──────┤
│ 14   │固定鉗（大）│ 1 支       │
├───┼──────┼──────┤
│ 15   │手電筒（小）│ 1 支       │
└───┴──────┴──────┘


司法院資訊處製作；財團法人民間司法改革基金會備份。
